最高法院刑事裁定              一○○年度台抗字第七六六號
再 抗告 人  吳幀彥原名吳振.
上列再抗告人因偽造文書案件，不服台灣高等法院中華民國一○
○年八月十六日所為駁回抗告之裁定（一○○年度抗字第八七一
號），提起再抗告，本院裁定如下：
    主  文
再抗告駁回。
    理  由
本件原裁定係以抗告期間，除有特別規定外，為五日，自送達裁
定後起算；原審法院認為抗告不合法律上之程式或法律上不應准
許，或其抗告權已經喪失者，應以裁定駁回之；抗告法院認為抗
告有第四百零八條第一項前段之情形者，應以裁定駁回之，刑事
訴訟法第四百零六條前段、第四百零八條第一項前段、第四百十
一條前段分別定有明文。又按送達於住居所、事務所或營業所不
獲會晤應受送達人者，得將文書付與有辨別事理能力之同居人或
受僱人，為民事訴訟法第一百三十七條第一項所明定，此項規定
，依刑事訴訟法第六十二條規定，於刑事訴訟文書之送達準用之
。而受公寓大廈管理委員會僱用之管理員，其所服勞務包括為公
寓大廈住戶接收文件，性質上應屬全體住戶之受僱人。再關於不
變期間之計算，當事人郵遞上訴或抗告等書狀者，應以書狀到達
法院之日，為提出於法院之日。本件再抗告人吳幀彥（原名吳振
芳）因犯偽造文書罪，不服台灣桃園地方法院九十九年度訴字第
五二二號論處其行使變造公文書罪刑之判決，提起第二審上訴，
經第一審即台灣桃園地方法院以其上訴顯逾上訴期間，違背法律
上之程式，予以裁定駁回，該裁定正本於民國一○○年七月一日
分別送達於再抗告人之住所（即桃園市○○路三三五號八樓）及
居所（即桃園市○○街二三巷一九號五樓），由有辨別事理能力
之受僱人（即前開住居所管理委員會之管理員）分別收受，有第
一審法院卷附送達證書在卷足稽。本件抗告期間既無特別規定，
依照首開說明，自為五日，且依再抗告人上開住居所，無扣除在
途期間問題。則自送達裁定之翌日即一○○年七月二日起算，計
至一○○年七月六日（星期三），其抗告期間即已屆滿。再抗告
人雖於一○○年七月六日郵遞抗告書狀，惟該書狀係於同年月七
日送達原審法院，有抗告狀上原審法院之收狀章戳可憑，因認本
件抗告業已逾越法定抗告期間，且無從補正。因而依上開規定，
予以駁回。經核於法並無違誤。再抗告意旨略稱再抗告人已於抗
告期間五日內，以郵遞方式提出抗告狀，其遲誤期間，係因對法
律細節之認知不夠，非故意為之。且抗告狀郵遞之郵局距原審法
院在二公里以內，竟兩日始送達，顯係郵遞耽誤所致，非再抗告
人所能掌握云云。並未就原審所為駁回抗告裁定如何違法、不當
為具體指摘，其再抗告為無理由，應予駁回。
據上論結，應依刑事訴訟法第四百十二條，裁定如主文。
中    華    民    國  一○○  年    九    月  二十二  日
                      最高法院刑事第九庭
                          審判長法官  黃  一  鑫  
                                法官  張  春  福  
                                法官  林  勤  純  
                                法官  李  錦  樑  
                                法官  宋  明  中  
本件正本證明與原本無異
                                      書  記  官  
中    華    民    國  一○○  年    九    月   三十   日
                                                      K